【裁判字號】    89,聲再,87
【裁判日期】    890331
【裁判案由】    詐欺聲請再審
【裁判全文】
台灣高等法院台中分院刑事裁定                      八十九年度聲再字第八七號
    再審聲請人
    即受判決人  甲○○
右列聲請人因贓物案件，對於本院八十九年度上易字第九五號中華民國八十九年二月
二日確定判決（台灣台中地方法院八十七年度易字第三四二四號；起訴案號：台灣台
中地方法院檢察署八十七年度偵字第一○○四九、一二二八一號），聲請再審，本院
裁定如左：
    主      文
再審之聲請駁回。
    理      由
一、聲請意旨略以：林秋祥於民國（下同）八十七年七月二十四日（或二十七日）在
    台灣台中地方法院檢察署檢察官訊問時，曾證實他確曾寄存聲請人二部發電機及
    九粒馬達，且聲請人被查扣文件亦係其提供，聲請人確不知其為贓物等，並經檢
    察官採信，此一證據為原確定判決漏未審酌者，特依刑事訴訟法第四百二十條之
    規定聲請再審。
二、按不得上訴於第三審法院之案件，除前條規定外，其經第二審確定之有罪判決，
    如就足生影響於判決之重要證據漏未審酌者，亦得為受判決人之利益，聲請再審
    ，刑事訴訟法第四百二十一條固定有明文。惟所謂重要證據漏未審酌，須該證據
    足以影響於原判決事實之認定，並以該證據已予提出，而被捨棄不予採用，並未
    敘明其捨棄之理由者為限。（見褚劍鴻先生著刑事訴訟法論六二五頁）經查，原
    確定判決已於理由中說明「甲○○係受託代為銷售上開機械設備之事實，為被告
    甲○○所自承，而證人葉佳福於警訊陳稱：『當時甲○○表示該柴油發電機是因
    公司倒閉，故以便宜之價格賣給他。』等語，按上開機械設備每件市價均高達數
    十萬元或數百萬元，乃被告甲○○每件依林秋祥及被告江川金之告知價格，以三
    折之價格出售，其以市價顯不相當之價格出售上開機械設備，若謂被告甲○○對
    該批機械設備來源有異不知情，實難置信。再被告甲○○辯稱林秋祥並無提供相
    關資料給他，他是被林秋祥所騙云云，然被告甲○○既代他人銷貨，而上開機械
    設備之交易價格非微，又該發電機及馬達等設備上均掛有品牌之商品，每件售價
    從數萬元至數十萬元不等，其當知與林秋祥所約定之交易價格遠低於市價，為求
    商品之品質及來源之正當性，應向林秋祥、江川金索取有關資料做為憑證以供查
    詢，豈有僅憑林秋祥、江川金之言即輕信而與之交易之理，是被告甲○○所辯不
    知贓物乙節顯與常理有違。復參酌被告甲○○於偵查中對檢察官所問：『為何你
    明知林秋祥、江川金寄放在你處的貨物是詐騙所得之贓物，為何還幫其販賣及寄
    藏？』，供稱：『事先我不知道，直到（八十七年）三月初太亞公司倒閉，我才
    知道，‧‧‧五月十一日林秋祥打電話給我說要將東西調回去，我向他要吊車的
    錢，徵得他的同意，我才變賣給蔡先生，從中扣取吊車的錢，‧‧‧我可由其中
    抽取百分之五的佣金。』等語（見八十七年度偵字第一○○四九號偵查卷四十七
    頁背面），益徵被告甲○○乃明知為贓物而故予牙保銷贓至明。」是縱所謂林秋
    祥於檢察官訊問時所為之供詞，為原確定判決所漏未審酌，亦不足以使法院得出
    有利於聲請人之心證，致生影響於判決結果，則聲請人聲請再審為無理由，應予
    駁回。
三、據上論斷，應依刑事訴訟法第四百三十四條第一項裁定如主文。
中      華      民      國    八十九    年      三      月    三十一    日
                                  台灣高等法院台中分院刑事第八庭
                                        審判長法  官  羅  得  村
                                              法  官  古  金  男
                                              法  官  林  輝  煌
右正本證明與原本無異。
不得抗告。
                                              書記官  劉  恒  宏
中      華      民      國    八十九      年      四      月     五     日
                                                                        Ａ


司法院資訊處製作；財團法人民間司法改革基金會備份。
